Minutes et répertoires du notaire Louis LE CAMUS, 25 mai 1605 - 18 octobre 1637 (étude XIV)
Archives nationales
- Minutes de Louis LE CAMUS, 1605 - 1637; MC/ET/XIV/1 - MC/ET/XIV/51
  - Minutes. 1611, MC/ET/XIV/9
    - Promesse par Thomas Francini d'entretenir les orgues de la grotte de l'Orphée à Saint-Germain-en-Laye., 19 décembre 1611; MC/ET/XIV/9
      Promesse par Thomas Francini, natif de Florence, ingérieur et conducteur des fontaines et grottes du roi, à Saint-Germain-en-Laye, à Jean de Fourcy, sieur de Chécy-en-Brie, conseiller du roi, intendant de ses bâtiments, d'entretenir pendant six années, à commencer du 1 octobre passé, 'les fontaines, grotes et autres choses qui ensuivent aux viel et neuf chasteaux dudict Sainct-Germain-en-Laye, c'est assavoyr la citerne qui donne l'eaue à la ville, la grande reserve qui est entre lesdicts viel et neuf chasteau, le bacin et fontayne de Mercure, la fontaine et conduit qui servent aux deux petites fontaines en terrasse, la grotte, conduictz et mouvemens de Neptune, la grotte, conduictz et mouvemens des orgues, la fontayne du dragon et la grotte de l'Orphée, conduictz et mouvemens d'icelle, entretenir et nectoyer les regardz, le service et bassin desdictes fontaynes, faire faire à ses despens toutes les menues reparations tant desdictes fontaynes, regardz, reserves que grottes, mouvemens d'icelles et autres choses cy-dessus-mentionnées, et pour ce faire fournir de souldure tant d'argent que d'estain, plomb, ciment à feu et autre ciment de thuille pillé, fil de laiton, huille, suif pour entretenir les robinetz, chandelle pour vysiter et monstrer le Neptune, balletz, pelles, sceaux, journées et peines d'ouvriers, mesmes de faire venir à ses despens l'organiste pour accorder et racommoder les thuyaux des orgues quand il en sera besoing', à la charge que si quelqu'accident arrivait passant 18 livres, il serait à la charge du roi. Ce marché est fait moyennant une rétribution de 1 200 livres par an et versement de 1 800 livres pour la nourriture de Francini et de ses hommes.
      Documents du Minutier central concernant l'histoire de la musique (1600-1650), par Madeleine Jurgens, tome II [études XI à XX, 1900 actes], Paris, Archives nationales, 1974, p. 785 (instrument de recherche imprimé dématérialisé, certaines notices sont plus détaillées dans la version intégrale accessible en ligne par la rubrique 'Autres instruments de recherche', voir contexte dans le Plan d’orientation général - Notaires de Paris, guides thématiques du Minutier).
    - HUE (Ant.) maître d'école à Paris § Obligation, 23 décembre 1611; MC/ET/XIV/9
      obligation; Hue, Ant.
    - ESTRÉE (Hanibal d') gouverneur de Laon § Obligation, 30 décembre 1611; MC/ET/XIV/9
      obligation; Estrée, Hanibal d'
    - THOU (René de...) gentilhomme, ordinaire de la Chambre du Roi § Obligation (2 actes), 30 décembre 1611; MC/ET/XIV/9
      obligation; Thou, René de...
  - Minutes. 1612, MC/ET/XIV/10; registre
    - BRAGELONGNE (Esmery de), abbé de Vertu, Aumônier du Roi et de la Reine Marguerite § Vente, 3 janvier 1612; MC/ET/XIV/10
      acte de vente; Bragelongne, Aimery de (15..-1615)
    - LAMET (Louis et Charles de) § Ratification (2 actes), 5 janvier 1612; MC/ET/XIV/10
      Lamet, Louis et Charles de
    - LA HOUSSAYE (Philippe de Barbèzi) § Procuration, 10 février 1612; MC/ET/XIV/10
      procuration; La Houssaye, Philippe de Barbèzi
    - VILLARS (marquise de ..) THOMASSIN (Léonor de ..) § Bail, 13 février 1612; MC/ET/XIV/10
      bail; Thomassin, Léonor de
    - BOUILLÉ (Comte René de) § Déclaration, 25 février 1612; MC/ET/XIV/10
      déclaration; Bouillé, René de
    - MARTIN de MAUVOY (Claude) § Mariage avec d/lle/ de BRAGELONGNE, mars 1612; MC/ET/XIV/10; fol. CXXXIII
      contrat de mariage; Martin de Mauvoy, Claude
    - BRAGELONGNE (Magd. de. ..) veuve Chessé d'Anzay § Inventaires avant Mariage, 4 mars 1612; MC/ET/XIV/10
      inventaire; contrat de mariage; Bragelongne, Madeleine de (15..-1615)
    - THOMASSIN (Léonor de...) f/e/ de SAVOYE (Emmanuel) § Vente, 12 mars 1612; MC/ET/XIV/10
      acte de vente; Thomassin, Léonor de...
    - ESPINAY S/T/ LUC (Thimoléon d'...) § Vente à Marg. de Gondy., 24 mars 1612; MC/ET/XIV/10
      acte de vente; Espinay Saint-Luc, Thimoléon d'...
    - CAUMONT (Anne de) Comtesse de Saint-Pol § Vente., 2 avril 1612; MC/ET/XIV/10
      acte de vente; Caumont, Anne de (1575-1642)
    - LEBLANC (Guillaume), Aumônier ordianire du Roi § Rente, 6 avril 1612; MC/ET/XIV/10
      Le Blanc, Guillaume
    - SAVOYE (Emmanuel de...) marquis de Villars § Vente, 7 avril 1612; MC/ET/XIV/10
      acte de vente; Savoye, Emmanuel de
    - LEBLANC (Guill.) aumônier ordianire du Roi § Ratification, 27 avril 1612; MC/ET/XIV/10
      Leblanc, Guill.
    - BELLEGARDE (Roger de...) 1er gentilhomme de la Chambre du Roi § Bail, 22 mai 1612; MC/ET/XIV/10
      bail; Bellegarde, Roger de
    - VIVONNE (André de...) § Ratification (plusieurs actes), 24 mai 1612 - 29 mai 1612; MC/ET/XIV/10
      Vivonne, André de...
    - ORLÉANS (F/ois/ d'...) duc de Fronsac, C/te/ de Saint-Pol, pair de France § Ratification (plusieurs actes), 2 juillet 1612; MC/ET/XIV/10
      Orléans, F/ois/ d'...
    - Cession par Charles Hurel, laboureur à Angerville, logé rue Saint-Martin, à l'enseigne du Pot d'étain, paroisse Saint-Josse, à Louis, Adrien, Jacques et Charles Hurel, ses enfants, nés de son premier Mariage avec Simone de La Vigne, d'une maison sise à Angerville, avec tous les meubles qu'elle contient, afin de demeurer quitte des conventions matrimoniales de leur mère., 27 juillet 1612; MC/ET/XIV/10
    - MAILLÉ (Charles de) § Promesse et transaction, 6 août 1612; MC/ET/XIV/10
      accord; Maillé, Charles de
    - AMBOISE (Fr. d'...) conseiller du roi § Vente (2 actes), 9 août 1612; MC/ET/XIV/10
      acte de vente; Amboise, Fr. d'
    - CLUNY (abbé de) archevêque de Reims LORRAINE (Louis de) § Quittance à Antoine de la Vergne, 18 août 1612; MC/ET/XIV/10
      quittance; Lorraine, Louis de (1575-1621); La Vergne, Antoine de; abbé
    - ESTRÉES (Annibal d'...) conseiller du Roi § Déclaration, 22 août 1612; MC/ET/XIV/10
      déclaration; Estrées, Annibal d'...
    - BELLOY (Charles de...) § Ratification (2 actes), 24 août 1612; MC/ET/XIV/10
      ratification; Belloy, Charles de
    - D'ANDRÉ (Dominique) escuyer § Testament de Dominique D'ANDRÉ, 28 septembre 1612; MC/ET/XIV/10
      testament; D'André, Dominique
    - FRANCINE (Thomas) intendant général des grosses et fontaines du Roi § Bail d'une ferme, 24 novembre 1612; MC/ET/XIV/10
      bail; Françine, Thomas
    - GRASSETEAU (Denis) procureur au Parlement § plusieurs actes, 3 décembre 1612; MC/ET/XIV/10
      Grasseteau, Denis
    - BRONS (Nicolas de...) § Transport, 9 décembre 1612; MC/ET/XIV/10
      Brons, Nicolas de
    - MATIGNON (Charles de...) conseiller du Roi § Vente de Rente, 10 décembre 1612; MC/ET/XIV/10
      acte de vente; Matignon, Charles de...
    - FAURE (Guichard) maître d'hôtel ordianire du Roi § Vente, 12 décembre 1612; MC/ET/XIV/10
      acte de vente; Faure, Guichard
    - MATIGNON (Gillonne de...) épouse de Pierre d'Harcourt § Quittance, 30 décembre 1612; MC/ET/XIV/10
      quittance; Harcourt, Pierre d'; Matignon, Gillonne de
    - LORRAINE (Louis de) archevêque de Reims, abbé de Cluny § Quittance à Ant. de la Vèrgne, 18 août 1642; MC/ET/XIV/10
      quittance; Lorraine, Louis de
  - Minutes. 1612, MC/ET/XIV/11
    - Contrat d'Apprentissage pour 5 ans au profit de Pierre Aubert, âgé de 17 ans, entre son père, Jacques Aubert, maçon, tailleur de pierre, demeurant rue des Gravilliers, et Germain Jacquet, dit Grenoble, sculpteur ordinaire du roi et garde de ses antiquités. Ce dernier enseignera à l'apprenti ' son estat de sculpture et architecture ', le nourrira, logera et habillera., 20 janvier 1612; MC/ET/XIV/11
      Documents du Minutier central concernant les peintres, sculpteurs et graveurs au XVIIe siècle (1600-1650), par Marie-Antoinette Fleury et Martine Constans, tome II [études XI à XX, 2445 actes], Paris, Archives nationales, 2010, notice n°1106 (instrument de recherche imprimé dématérialisé, certaines notices sont plus détaillées dans la version intégrale accessible en ligne par la rubrique 'Autres instruments de recherche', voir contexte dans le Plan d’orientation général - Notaires de Paris, guides thématiques du Minutier).
      Jacquet dit Grenoble, Germain
    - DIVRY (Toussaint), drapier § Transport par César de Bellegarde, 27 janvier 1612; MC/ET/XIV/11
    - LE ROY (Jacques) abbé de Quincy, aumônier du Roi § Obligation, 4 février 1612; MC/ET/XIV/11
    - Association à frais et profits égaux entre Germain Jacquet, dit Grenoble, sculpteur ordinaire du roi et garde de ses antiquités, demeurant rue Saint-Martin, paroisse Saint-Nicolas- des-Champs, et son beau-frère Antoine Bornat, maître peintre, demeurant rue de la Tisseranderie, pour l'achèvement des travaux de peinture entrepris par Jacquet pour M. d'Alincourt, rue des Bourdonnais., 4 février 1612; MC/ET/XIV/11
      Documents du Minutier central concernant les peintres, sculpteurs et graveurs au XVIIe siècle (1600-1650), par Marie-Antoinette Fleury et Martine Constans, tome II [études XI à XX, 2445 actes], Paris, Archives nationales, 2010, notice n°1107 (instrument de recherche imprimé dématérialisé, certaines notices sont plus détaillées dans la version intégrale accessible en ligne par la rubrique 'Autres instruments de recherche', voir contexte dans le Plan d’orientation général - Notaires de Paris, guides thématiques du Minutier).
    - GRAVIS (Hierosme) maître batteur d'or § Bail, 6 février 1612; MC/ET/XIV/11
      bail; Gravis, Hierosme
    - BORNAT (Anthoine) maître peintre, beau-frère de Grenoble § Marché de peinture, 13 février 1612; MC/ET/XIV/11
      marché; Bornat, Antoine
    - SAVOYE (Philbert Emm. de...) marquis de Villars § Déclaration, 13 février 1612; MC/ET/XIV/11
      déclaration; Savoye, Philbert Emmanuel de
    - LE VAVASSEUR (Jean) maître plombier fontainier ordianire du Roi § Marché pour l'entretien de son jardin, 22 février 1612; MC/ET/XIV/11
      marché; Le Vavasseur, Jean
    - PEREYRA (Anthoine) marchand portugais § Transport, 23 février 1612; MC/ET/XIV/11
      Pereyra, Anthoine
    - Déclaration par laquelle Marc Blésimart, prêtre, chanoine de Notre-Dame-de-Dammartin, logé dans l'enclos du Palais, promet à Antoine Blésimart, maître de musique de la Sainte-Chapelle du Palais, et à Jeanne Blésimart, femme de Nicolas Dupuis, maître cordonnier, ses frère et soeur, de les associer aux bénéfices de l'affaire qui l'oppose à Jacques Guillier, Bailli de Dammartin, à propos d'une maison sise en ce lieu., 5 mars 1612; MC/ET/XIV/11
      Documents du Minutier central concernant l'histoire de la musique (1600-1650), par Madeleine Jurgens, tome II [études XI à XX, 1900 actes], Paris, Archives nationales, 1974, p. 690 (instrument de recherche imprimé dématérialisé, certaines notices sont plus détaillées dans la version intégrale accessible en ligne par la rubrique 'Autres instruments de recherche', voir contexte dans le Plan d’orientation général - Notaires de Paris, guides thématiques du Minutier).
    - BLESMIART (Anthoine de) maître de musique de la Sainte-Chapelle § Promesse, 8 mars 1612; MC/ET/XIV/11
      promesse; Blesmiart, Antoine de
    - LAUBRIÈRE (Jehan Faure de...) maître d'hôtel ordinaire du Roi § Obligation, 10 mars 1612; MC/ET/XIV/11
      obligation; Faure de Laubrière, Jean; Laubrière, Jean Faure de
    - DIVRY (Toussaint); drapier § Transport, 22 mars 1612; MC/ET/XIV/11
    - DIVRY (Toussaint), drapier § Transport, 3 avril 1612; MC/ET/XIV/11
    - LYEBERT (Denis) maître maçon § Devis de maçonnerie, 6 avril 1612; MC/ET/XIV/11
      devis; Lyebert, Denis
    - AUMÔNIER ordinaire du roi LE BLANC (Guillaume) § Rente, 1er mai 1612; MC/ET/XIV/11
      constitution de rente; Le Blanc, Guillaume
    - HAUTIN (Jean), médecin ordianire du Roi § Rente, 29 mai 1612; MC/ET/XIV/11
      Hautin, Jean
    - VIVONNE (André de...) conseiller du Roi § Rente, 29 mai 1612; MC/ET/XIV/11
    - HARLAY (Louis de...) § Obligation, 15 juin 1612; MC/ET/XIV/11
      obligation; Harlay, Louis de...
    - ROCHECHOUART (Gabriel de...) § Transport, 20 juin 1612; MC/ET/XIV/11
      cession; Rochechouart, Gabriel de...
    - FRONSAC (duc de...) ORLÉANS (François d'...) § Modification de contrat d'achat, 25 juillet 1612; MC/ET/XIV/11
      Fronsac, duc de...; Orléans, François d'...
    - DIVRY (Toussaint) drapier § Quittance (2 actes), 9 août 1612; MC/ET/XIV/11
    - ANGENNES (Jacques et Jehan d') § Déclaration, 13 août 1612; MC/ET/XIV/11
      déclaration; Angennes, Jacques; Angennes, Jean d'
    - VANDICK (Pierre) marchand § Marché de plumes d'autruches et autres, 18 août 1612; MC/ET/XIV/11
      marché; Vandick, Pierre
    - DIVRY (Toussaint), drapier § Obligation, 22 octobre 1612; MC/ET/XIV/11
    - DIVRY (Toussaint) drapier § Transport, 26 octobre 1612; MC/ET/XIV/11
    - LEBLANC (Guill.), aumônier ordianire du Roi § Quittance pour ustensiles d'or et de vermeil., 26 octobre 1612; MC/ET/XIV/11
      quittance; Leblanc, Guill.
    - DUCARNOY (Albin) orfèvre § Quittance, 12 novembre 1612; MC/ET/XIV/11
      quittance; Ducarnoy, Albin
    - MATIGNON (Charles de...) § Transport, 30 décembre 1612; MC/ET/XIV/11
  - Minutes. 1613, MC/ET/XIV/12; registre
    - Quittance et vente de maison concernant Charles Tuffereau, notaire au Châtelet, demeurant place de Grève., 28 décembre 1609; MC/ET/XIV/12
      Date de création de la notice: 2006
      quittance; acte de vente; Grève (place de); Tuffereau, Charles; notaire
    - MILET de BOISGARNIER (Charles) conseiller du Roi § Quittance, 3 janvier 1613; MC/ET/XIV/12
      quittance; Milet de Boisgarnier, Charles
    - CAUMONT (Anne de. ..) duchesse de Fronsac, princesse Françoise d'Orleans § Vente d'une place. (2 actes), 8 janvier 1613; MC/ET/XIV/12
      acte de vente; Caumont, Anne de (1575-1642); Orléans, Françoise d'
    - DU BELLAY (Martin) ch/er/, conseiller du Roi § Transaction; (2 actes), 10 janvier 1613; MC/ET/XIV/12
      accord; Du Bellay, Martin
    - MATIGNON (Charles de...) § Transaction; (2 actes), 10 janvier 1613; MC/ET/XIV/12
      accord; Matignon, Charles de
    - VILLARS (marquise du ..) THOMASSIN (dame de ..) § Bail, 23 janvier 1613; MC/ET/XIV/12
      bail; Thomassin (Mme de)
    - ORLÉANS (Catherine princesse d'...) § Don mutuel, 28 janvier 1613; MC/ET/XIV/12
      donation; Orléans, Catherine princesse d'...
    - CAUMONT (Anne de) duchesse de Fronsac § Vente, 13 février 1613; MC/ET/XIV/12
    - MORNAY (Louys de...) § Vente, 13 mars 1613; MC/ET/XIV/12
      acte de vente; Mornay, Louys de...
    - FRONSAC (duchesse de...) CAUMONT (Anne de..) § Ratification, 15 mars 1613; MC/ET/XIV/12
      Caumont, Anne de (1575-1642)
    - ORLÉANS (François d'...) duc de Fronsac § Ratification, 15 mars 1613; MC/ET/XIV/12
      Orléans de Longueville, François d'(1570-1631)
    - LAMET (Charles de) et jours suivants § plusieurs actes, 20 mars 1613 - 21 mars 1613; MC/ET/XIV/12
      Lamet, Charles de
    - DIVRY (Toussaint), drapier § Procédures Contre, 28 mars 1613; MC/ET/XIV/12
    - ORLÉANS (Catherine et Marguerite princesses d') § Fondations et dons à l'abbaye de Montmartre., 2 avril 1613; MC/ET/XIV/12
      Orléans, Catherine d'; Orléans, Marguerite d'
    - FRONSAC (duc de..) ORLÉANS (François d'...) § Vente, 30 avril 1613; MC/ET/XIV/12
      acte de vente; Orléans, François d'
    - MARIGNY (Jehan Roys, sieur de..) conseiller du Roi § Vente, 12 juin 1613; MC/ET/XIV/12
      acte de vente; Marigny, Jehan Roys, sieur de..
    - CAUMONT (Anne de. ..) duchesse de Fronsac. § plusieurs actes, 29 juin 1613; MC/ET/XIV/12
    - VIVONNE (André) conseiller du Roi § Ratification, 3 juillet 1613; MC/ET/XIV/12
      Vivonne, André
    - LUXEMBOURG (Louise de) épouse de Bernard de Béon, baron de Bouteville § Rente, 9 septembre 1613; MC/ET/XIV/12
      constitution de rente; Béon du Massès, Bernard de (154.-1607); Luxembourg, Louise de (156.-1647)
    - CAREL (Jehan) § Vente à P. Le normand, 24 septembre 1613; MC/ET/XIV/12
      acte de vente; Carel, Jean
    - MANSART (Jehanne) § Procuration Barth. CARTIERS à Jehanne MANSART son ep., octobre 1613; MC/ET/XIV/12; fol. III/C/XI
      procuration; Mansart, Jehanne
    - FILLACIER (Jehan) secrétaire ordianire de la Chambre du Roi § Vente (plusieurs actes dans cette étude), 7 novembre 1613; MC/ET/XIV/12
      acte de vente; Fillacier, Jehan
    - BRAGELONGNE (Hierosme de...) conseiller du Roi § Vente, 5 décembre 1613; MC/ET/XIV/12
      acte de vente; Bragelongne, Jérôme de (15..-1678)
    - THOMASSIN (dame de...) m/ise/ du Villars. § Bail, 23 janvier 1619; MC/ET/XIV/12
      bail; Thomassin, Madame de
    - ORLÉANS (Marguerite, princesse d'...) § Don mutuel, 28 janvier 1619; MC/ET/XIV/12
      donation; Orléans, Marguerite d'
  - Minutes. 1613, MC/ET/XIV/13; registre
    - Inventaire de bibliothèque de Jean-Baptiste Dujardin, secrétaire du Roi., 2 janvier 1613; MC/ET/XIV/13
      inventaire; Dujardin, Jean-Baptiste
    - DUJARDIN (François), conseiller au Parlement § Ratifications, 10 janvier 1613; MC/ET/XIV/13
    - CONSEILLER d'Etat MATIGNON (Charles de) § Ratifications, 10 janvier 1613; MC/ET/XIV/13
      ratification; Matignon, Charles de
    - Inventaire après décès de Jacques Brethe de Boinvilliers, conseiller secrétaire du Roi, écuyer, rue Thibault-aux-Dés., 23 janvier 1613; MC/ET/XIV/13
      inventaire après décès; Brethe de Boinvilliers, Jacques (15..-1613)
    - Inventaire après décès de Guillaume Duburet, violon ordinaire de la chambre du roi, dressé à la requête de Geneviève Duchesne, sa veuve, agissant en son nom et comme tutrice de ses enfants mineurs, en la présence de Dominique Trubert, maître tapissier-courtepointier, bourgeois de Paris, époux de Geneviève Duburet, et subrogé-tuteur des mineurs, et de Nicolas Le Maire, maître tapissier, bourgeois de Paris, époux de Marguerite Duburet, et en l'absence de René Duburet, ci-devant violon ordinaire de la chambre du roi, à présent ermite en l'ermitage de la forêt de Sénart., 15 février 1613; MC/ET/XIV/13
      Les biens meubles présentés par la servante Étiennette, se trouvent en une maison, sise rue Quincampoix, comportant cuisine, chambres au premier et au second étages, sur rue, cave et grenier.
      10 feuillets. - Fol. 1: vin clairet et charbon, 2 livres; meubles, 418 livres; fol. 5 v°: habits du défunt, 30 livres; habits de la veuve, 12 livres; fol. 6: linge, 46 livres; fol. 6 v°: argenterie, 4 livres; instruments de musique, 23 livres 10 sols; fol. 7: papiers; fol. 9: dettes passives, 519 livres et 87 livres de rente en trois portions.
      Instruments de musique:
      (fol. 6 v°): ' Dans l'estude dudict deffunct a esté trouvé:
      '... six cornetz à boucquains de plusieurs fassons et grandeurs telz quelz, prisez ensemble... 4 l.
      ' Item, six mandorres non montées de plusieurs grandeurs et fasons, prisé ensemble... 6 l.
      ' Item, cinq poches aussy non montées, prisé ensemble... 100 s.
      ' Item, six petitz flagolletz de plusieurs fassons et grandeurs, prisez ensemble... 20 s.
      ' Item, trois estuis de poches dont deux rouges et ung noir, fermantz à clef, prisez ensemble... 30 s.
      ' Item, cinq dessus de viollon non montez, prisez ensemble... 6 l.
      Papiers:
      COTE 1: acte du Châtelet élisant Guillaume Duburet tuteur de Marguerite Duburet et de Roland Duburet, à présent défunt, enfants nés de son mariage avec Marguerite Beauchamps, le 31 janvier 1582.
      COTE 2: inventaire après décès de Marguerite Beauchamps, devant Nutrat et Hacte, le 1er février 1582.
      COTE 3: contrat de mariage entre Guillaume Duburet et Geneviève Duchesne, devant Maigret et Desnotz, le 8 février 1582.
      COTES 4 à 7: obligations envers Guillaume Duburet.
      COTES 9 et 10: constitutions de rente par Guillaume Duburet.
    - MAÎTRE d'HÔTEL ordinaire de la maison du Roi DURUEL (Pierre) § Transport, 17 février 1613; MC/ET/XIV/13
      Duruel, Pierre
    - Mise en apprentissage par Raoul de La Vigne, bourgeois de Paris, de Nicolas Blanchet, son petit-fils, âgé de quinze ans, pour six années, chez Jacques Hurel, maître facteur d'instruments de musique, demeurant rue Saint-Martin, paroisse Saint-Josse, qui promet de lui enseigner son métier, de le nourrir et de le loger, moyennant 30 livres., 28 février 1613; MC/ET/XIV/13
      Documents du Minutier central concernant l'histoire de la musique (1600-1650), par Madeleine Jurgens, tome II [études XI à XX, 1900 actes], Paris, Archives nationales, 1974, p. 725 (instrument de recherche imprimé dématérialisé, certaines notices sont plus détaillées dans la version intégrale accessible en ligne par la rubrique 'Autres instruments de recherche', voir contexte dans le Plan d’orientation général - Notaires de Paris, guides thématiques du Minutier).
    - GIRARD (Germain) maître charpentier § Marché de charpenterie pour M. Amelot, 11 mars 1613; MC/ET/XIV/13
      marché; Girard, Germain; Amelot (M.)
    - HUBERT (Gaspard) maître maçon § Devis de maçonnerie pour B. Amelot, 11 mars 1613; MC/ET/XIV/13
      devis; Hubert, Gaspard; Amelot (M.)
    - DRAPIER DIVRY (Toussaint) § Transport, 16 mars 1613; MC/ET/XIV/13
    - LEBEUF (Nicolas) Chirurgien ordianire du Roi § Quittance, 20 mars 1613; MC/ET/XIV/13
      quittance; Lebeuf, Nicolas
    - GOUVERNEUR de Coucy LAMET (Louis de) § Quittance, 20 mars 1613; MC/ET/XIV/13
      quittance; Lamet, Louis de
    - DIVRY (Toussaint), drapier § Contrat, 28 mars 1613; MC/ET/XIV/13
    - COUILLART (Robert) maître maçon § Devis de maçonnerie pour M. de Mozan, 6 mai 1613; MC/ET/XIV/13
      devis; Couillart, Robert; Mozan (M. de)
    - Désistement du contrat d'apprentissage [de 1613, mais le quantième est en blanc] de Claude Lallemant, fils de feu Claude Lallemant, maître peintre, demeurant rue Pastourelle, entre sa mère, Esther Collon, veuve du peintre, et Philippe Delamarre, maître tissutier rubanier, demeurant rue Maubuée., 13 mai 1613; MC/ET/XIV/13
      Documents du Minutier central concernant les peintres, sculpteurs et graveurs au XVIIe siècle (1600-1650), par Marie-Antoinette Fleury et Martine Constans, tome II [études XI à XX, 2445 actes], Paris, Archives nationales, 2010, notice n°1206 (instrument de recherche imprimé dématérialisé, certaines notices sont plus détaillées dans la version intégrale accessible en ligne par la rubrique 'Autres instruments de recherche', voir contexte dans le Plan d’orientation général - Notaires de Paris, guides thématiques du Minutier).
    - DIVRY (Toussaint), drapier § Obligation, 28 juin 1613; MC/ET/XIV/13
    - APCHON (Jacques de Saint-André d') § Obligation, 29 juin 1613; MC/ET/XIV/13
      obligation; Saint-André, Jacques de (15..-16..)
    - CAUMONT (Anne de. ..) duchesse de Fronsac § Obligation, 29 juin 1613; MC/ET/XIV/13
      obligation; Caumont, Anne de (1575-1642)
    - SECRÉTAIRE du Roi DUJARDIN (Jean-Baptiste) § Quittance, 2 juillet 1613; MC/ET/XIV/13
      quittance; Dujardin, Jean-Baptiste
    - LA SABLIERE (Pierre de...) secrétaire ordianire de la chambre du Roi § Procurations; 4 actes, 19 septembre 1613 - 23 septembre 1613; MC/ET/XIV/13
      procuration; La Sablière, Pierre de
    - LA SABLIÈRE (Pierre de...) secrétaire ordianire de la chambre du Roi § Procurations, 17 octobre 1613 - 22 octobre 1613; MC/ET/XIV/13
      procuration; La Sablière, Pierre de...
    - COMMISSAIRE en la marine du Ponant VISSER (Samuel) § Plusieurs actes précédents et suivants, 25 octobre 1613; MC/ET/XIV/13
      Visser, Samuel
    - DIVRY (Toussaint), drapier § Obligation, 8 novembre 1613; MC/ET/XIV/13
    - LA SABLIÈRE (Pierre de...) secrétaire ordianire de la Chambre du Roi § Procuration et plusieurs actes suivant., 8 novembre 1613; MC/ET/XIV/13
    - DIVRY (Toussaint), drapier § Obligation, 30 novembre 1613; MC/ET/XIV/13
    - LORRAINE (Claude de) prince de Joinville § Obligation, 30 novembre 1613; MC/ET/XIV/13